【裁判字號】    96,交聲,1979
【裁判日期】    970430
【裁判案由】    交管條例聲異
【裁判全文】
臺灣板橋地方法院交通事件裁定        96年度交聲字第1979號
原處分機關  交通部公路總局臺北區監理所板橋監理站
異  議  人
即受處分人  甲○○
上列異議人即受處分人因違反道路交通管理處罰條例案件，對於
交通部公路總局臺北區監理所板橋監理站於中華民國96年12月3
日所為之板監裁字裁41-AEV953301號裁決不服，聲明異議，本院
裁定如下：
    主  文
異議駁回。
    理  由
一、異議意旨略以：當天晚上11時許，伊駕車沿臺北市○○○路
    右轉敦化北路，伊在接近路口時，算煞車也會超過停止線距
    離，且路口號誌已變黃燈，所以伊加速通過，當時車速約40
    到50公里；從伊看到黃燈到通過路口不到2 秒，伊過路口前
    方50公尺處被警察攔下來，伊跟警察說伊是黃燈右轉，但警
    察說伊是紅燈右轉，因為對向車道已左轉，但對向車道車輛
    是違規；警察開單紅燈右轉，伊簽收，因當時11點，伊跟朋
    友約晚上11點到小巨蛋，但伊已遲到；況依警察站立位置，
    他看不到伊行車方向及對向車道號誌；故認原處分與事實不
    符，請求撤銷原處分云云置辯。
二、按汽車駕駛人，行經有燈光號誌管制之交岔路口闖紅燈者，
    處新臺幣（下同）1,800 元以上5,400 元以下罰鍰；前項紅
    燈右轉行為者，處600 元以上1,800 元以下罰鍰；又汽車駕
    駛人有第53條情形者，除依該條款處罰外，並予記違規點數
    3 點，道路交通管理處罰條例第53條第1 、2 項及第63條第
    1 項第3 款分別定有明文。又依道路交通安全規則第2 條第
    1 款所定，汽車指在道路上不依軌道或電力架線而以原動機
    行駛之車輛（包括機械腳踏車），機車駕駛人亦應依上開規
    定為之，合先敘明。
三、經查：
(一)、異議人於民國96年10月17日晚上10時50分，騎乘車號CRA-31
    5 號重型機車沿臺北市○○○路往東方向，途經民權東路與
    敦化北路交岔路口時，於民權東路往東方向管制號誌為紅燈
    之際，右轉至敦化北路，為警當場攔停制單舉發之事實，業
    據異議人供承：伊於上開時、地，騎乘該機車右轉敦化北路
    等語明確，並有證人即本件制單舉發員警蔡芝國於本院訊問
    時到庭具結證述：當天在敦化北路上設點攔檢，距離民權東
    路口約有50公尺，我看到異議人從民權東路紅燈右轉敦化北
    路，所以把他攔停；從我站立之位置可以看得到松山機場出
    來往敦化北路上的號誌及敦化北路往松山機場的號誌，可是
    民權東路上的雙向號誌是看不到；我看到松山機場往敦化北
    路方向的號誌是綠燈，已亮起5 、6 秒後才看到異議人騎車
    過來，所以因此判斷異議人是民權東路紅燈右轉；從民權東
    路右轉到攔檢點，如果依異議人騎乘機車速度40、50公里，
    須5 、6 秒；我印象中當天異議人沒有反應他是紅燈右轉，
    且如果有爭執的話我會記註在工作紀錄簿，今日開庭前我還
    有確認過，本件並無紀錄；本件違規時間應照舉發單所寫，
    我是看手錶後寫；當天有明確告知異議人違規事由，我告訴
    異議人說松山機場往敦化北路方向已經綠燈，有車輛行駛過
    來，我並不是說對向車道有車輛左轉；敦化北路往松山機場
    方向可以左轉民權東路，有號誌指示，且當敦化北路左轉民
    權東路號誌綠燈時，民權東路西往東方向車輛可以右轉敦化
    北路，所以松山機場往敦化北路方向號誌就會是紅燈；敦化
    北路雙向號誌會先都是綠燈後，才會敦化北路往松山機場方
    向左轉民權東路號誌綠燈，同時松山機場往敦化北路方向號
    誌是紅燈等語（詳見本院卷第23至25頁）甚明，並有臺北市
    政府警察局96年10月17日北市警交字第AEV953301 號舉發違
    反道路交通管理事件通知單（詳見本院卷第7 頁）在卷可稽
    ；又衡諸證人蔡芝國與異議人素不相識，應無仇隙怨懟而虛
    辭構陷異議人之理；況參酌上開異議人及證人蔡芝國所述證
    人蔡芝國所站立之位置及卷附電子地圖所示，證人蔡芝國既
    可無礙地目視敦化北路往松山機場方向及從松山機車出來往
    敦化北路方向之號誌無訛，則其依照松山機場出來往敦化北
    路方向管制號誌為綠燈，並已有車輛自松山機場往敦化北路
    方向行駛過來，為其判斷異議人於民權東路方向號誌紅燈時
    右轉，並無不當。是以，證人蔡芝國上開證述，堪以採信。
    況證人蔡芝國霖業於當場口頭告知異議人違規事實並明確載
    明在該舉發通知單，且既經異議人在當場簽收該舉發通知單
    無訛，業據異議人供述明確，核與證人蔡芝國證述情節相符
    ，並有
    本件舉發通知單1 紙（詳見本院卷第7 頁）在卷可稽。故異
    議人執前詞辯解，顯屬事後卸責之詞，不足採信。則上開事
    實，堪以認定屬實。
(二)、綜上所述，原處分機關據以援引道路交通管理處罰條例第53
    條第2 項及第63條第1 項第3 款之規定，裁處罰鍰600 元，
    並記違規點數3 點，於法並無不當。故本件異議為無理由，
    應予駁回。
四、據上論斷，應依道路交通案件處理辦法第19條，裁定如主文
    。
中    華    民    國    97    年    4     月    30    日
                  交通法庭法  官  饒金鳳
以上正本證明與原本無異。
如不服本裁定應於送達後5日內向本院提出抗告狀。
                          書記官  王春森
中    華    民    國    97    年    4     月    30    日


司法院資訊處製作；財團法人民間司法改革基金會備份。
